# 请教陈版，股权回购作为员工激励的账务处理

提问人：小小刁刁 Ya123 时间：2022-08-12 17:31:38
公司向 4 名股东回购股份 150 万股，回购价共 370 万，为成本加一定收益（ 4 个人回购价不同）。回购协议签订日期分别是 2020 年 6 月（股东A）、 2020 年 7 月（股东B)、 2021 年 1 月（股东C)、2021 年 6 月（股东D），其中 2020 年向股东A、股东B支付全部回购款 250 万，账面作为库存股核算； 2021 年向股东C支付一半的回购款 50 万，账面作为其他应付款核算；股东D的回购款 20 万尚未支付。 2020 年 7 月，员工平台支付 150 万股的出资款 300 万（ 2 元/股），账面作为其他应付款核算。 150 万股的工商变更日是 2021 年 6 月。
公司想讲回购价款和持股平台认购价款的差额作为股权激励处理，请问是否将回购款 370 万-认购款 300 万的差额 70 万计入 2020 年管理费用？
如果将差额计入管理费用，是否将 20 年账面的库存股、其他应收款、其他应付款都冲减掉？是否将 21 年签订协议的股东尚未支付的款项，计入 20 年其他应付款？
工商变更日是 21 年 6 月，是否有影响？

回答人：chenyiwei
授予员工的股份支付费用的计量金额为授予日公允价值与授予价格之间的差额。
至于从原股东的回购价格，如果低于回购日公允价值的，则应分析具体原因，考虑如何进行会计处理。如果被回购股份的原股东原本是前次股权激励对象，但等待期已满或者无等待期的，则此前已确认的股份支付费用不得冲回；如果被收购股份的原股东的等待期尚未结束，因触发原股份支付协议中的退出条款（如离职）导致被回购股份的，则可能可以冲回此前累积的股份支付费用。

提问人：小小刁刁 Ya123 时间：2022-08-18 14:34:03
再次求助陈版，从原股东的回购价格各不相同，有高有低，现评估一个公允价值，如果低于回购日公允价值的，如何进行会计处理？如果高于回购日公允价值，又如何进行会计处理？
感谢..

回答人：chenyiwei
参考上面 2 楼，区分不同情况处理。